【裁判字號】    97,交聲,1235
【裁判日期】    970529
【裁判案由】    違反道路交通管理處罰條例聲明異議
【裁判全文】
臺灣臺北地方法院交通事件裁定        97年度交聲字第1235號
原處分機關  臺北市交通事件裁決所
異  議  人
即受處分人  甲○
上列異議人即受處分人因違反道路交通管理處罰條例案件，對於
臺北市交通事件裁決所民國97年4月7日所為之處分（原處分案號
：北市裁二字第裁22-ZIC030196號），聲明異議，本院裁定如下
：
    主   文
異議駁回。
    理   由
一、按汽車行駛於高速公路及快速公路，行駛於長度四公里以上
    或經該管公路管理機關公告之隧道，應保持五十公尺以上之
    行車安全距離。如因隧道內道路壅塞、事故或其他特殊狀況
    導致車速低於每小時二十公里或停止時，仍應保持二十公尺
    以上之安全距離，高速公路及快速公路管制規則第16條第4
    款定有明文。汽車行駛於高速公路、快速公路或設站管制之
    道路，不遵使用限制、禁止、行車管制及管理事項之管制規
    則而有未保持安全距離之行為，處汽車駕駛人新臺幣三千元
    以上六千元元以下罰鍰。汽車駕駛人有道路交通管理處罰條
    例第33條第1項之情形者，除依該條項處罰鍰外，並予記違
    規點數一點。道路交通管理處罰條例第33條第1項第2款、第
    63條第1項第1款分別定有明文。
二、異議人即受處分人甲○駕駛車號5302-AB號自用小客車（陳
    萬居所有），於民國96年11月16日上午8時50分在國道五號
    高速公路雪山隧道南下19公里處，未與前車保持50公尺以上
    安全距離，經警逕行製單舉發，原處分機關並於96年9月11
    日依道路交通管理處罰條例第33條第1項第2款、第63條第1
    項、第85條第1項規定，以異議人未保持安全距離為由，裁
    罰新臺幣（下同）3000元，並記違規點數1點。
三、聲明異議意旨略以：行駛於異議人前方之車輛突然煞車減速
    大約1秒鐘，遂與前車距離只剩30公尺，致異議人車距未符
    法定距離，且其後隨即恢復與前車保持50公尺距離行駛，並
    非長時間不依規定行駛云云。
四、異議人即受處分人固不否認有未與前車保持安全車距之行為
    ，惟辯稱係因前車突然煞車1秒鐘致無法保持安全車距云云
    。經查，異議人確有未保持與前車安全車距之情形，有卷內
    所附舉發照片影本一張可證。且經原處分機關函詢舉發機關
    ，經內政部警政署國道公路警察局第九警察隊以97年1月29
    日公警九交字第0960972965號函覆：「... 經查依據錄影資
    料顯示，當（16）日車流狀況正常，通行順暢，平均行速可
    達50KM/HR以上，...，惟台端當時駕駛車輛與前行車僅保持
    約18公尺之行車距離，...，且前行車無台端所述突然減速
    之情事，...。」，顯見當時車流狀況順暢，並無異議人所
    述有前車突然煞車減速1秒之情形；又異議人與前車車距僅
    有約18公尺非如異議人所稱之約30公尺，與異議人所述並不
    相符，是異議人所辯不可採，本件違規事實明確。
五、綜上所述，聲明異議人空言以前車突然煞車致使未能保持安
    全車距為由，聲明異議，顯屬無據，已如前述。原處分機關
    依道路交通管理處罰條例第33條第1項第2款、第63條第1項
    、第85條第1項規定，以異議人未保持安全距離為由，裁罰
    3000元，並記違規點數1點，核無違誤，本件異議人之異議
    為無理由，應予駁回。
據上論斷，應依道路交通案件處理辦法第19條裁定如主文。
中    華    民    國    97    年    5    月    29    日
                  交通法庭  法  官  張文俊
以上正本證明與原本無異。
如不服本裁定，應於裁定送達後5日內，向本院提出抗告狀。
                            書記官  陳鳳瀴
中    華    民    國    97    年    5    月    29    日


司法院資訊處製作；財團法人民間司法改革基金會備份。
